【裁判字號】    95,聲,1289
【裁判日期】    950731
【裁判案由】    發還擔保金
【裁判全文】
臺灣板橋地方法院民事裁定              95年度聲字第1289號
聲  請  人
即  債權人  丙○○○ ○○○○.
法定代理人  甲○○○○○○ ○.
代  理  人  劉漢威律師
相  對  人
即  債務人  蕃薯網科技股份有限公司
法定代理人  乙○○
上列聲請人聲請發還擔保金事件，本院裁定如下：
    主      文
聲請人於本院九十四年度存字第六一九三號擔保提存事件一案所
提存之擔保金第一商業銀行民生分行無記名可轉讓定期存單，面
額新臺幣壹佰萬元券壹張（號碼：ＨＡ0000000）、面額
新臺幣壹拾萬元券貳張（號碼：ＦＡ二一三七三０、ＦＡ二一三
七四八），及現金新臺幣壹萬伍仟元，合計新臺幣壹佰貳拾壹萬
伍仟元准予發還。
聲請程序費用由相對人負擔。
    理      由
一、按訴訟終結後，供擔保人證明已定20日以上之期間，催告受
    擔保利益人行使權利而未行使者，或法院依供擔保人之聲請
    ，通知受擔保利益人於一定期間內行使權利並向法院為行使
    權利之證明而未證明者，法院應依供擔保人之聲請，以裁定
    命返還其提存物或保證書，民事訴訟法第104條第1項第3 款
    定有明文，依同法第106 條之規定，於其他依法令供訴訟上
    之擔保者，亦準用之。
二、本件聲請意旨略以：聲請人與相對人間假扣押事件，聲請人
    前依鈞院94年度裁全字第9474號民事裁定，為擔保假扣押，
    曾提供如主文第1 項所示之擔保物，並以鈞院94年度存字第
    6193號提存事件提存後，聲請對相對人之財產予以假扣押在
    案。茲因聲請人已撤回假扣押強制執行，並於民國95年5 月
    8 日依民事訴訟法第104 條第1 項第3 款規定，以台北台塑
    郵局第309 號存證信函催告相對人於函到後20天內行使權利
    ，因相對人已遷離該址，但相對人並未辦理公司地址之變更
    登記，聲請人又於95年5 月18日將台北台塑郵局第309 號存
    證信函，郵寄至法定代理人乙○○戶籍地，並已送達。惟相
    對人迄今未行使權利，為此提出鈞院94年度裁全字第9474號
    民事裁定、94年度存字第6193號提存書、95年度全聲字第45
    號民事裁定暨其確定證明書、板院輔94執全竹字第6060號民
    事執行處函、存證信函（均影本）、回執原本、股份有限公
    司抄錄謄本、戶籍謄本等各1 件，聲請發還擔保金等語。
三、經查聲請人前開主張，業據其提出上開證據為證，並經本院
    依職權調閱本院94年度裁全字第9474號、94年度執全字第60
    60號假扣押保全程序暨執行卷、94年度存字第6193號擔保提
    存卷核閱屬實，復有臺灣臺北地方法院95年6 月29日北院錦
    文人字第0950003744號函、臺灣臺南地方法院95年6 月23日
    南院慧民溫字第0950026747號函、本院民事紀錄科查詢表4
    紙在卷為證，聲請人之聲請意旨核與民事訴訟法第104條第1
    項第3 款規定相符，應予准許。
四、爰依民事訴訟法第95條、第78條，裁定如主文。
中    華    民    國    95    年    7     月    31    日
                  民事第三庭法  官  陳麗玲
以上正本證明與原本無異。
如不服本裁定應於送達後10日內向本院提出抗告狀，並應繳納抗
告裁判費新台幣1,000 元整。
中    華    民    國    95    年    7     月    31    日
                            書記官  陳玉心


司法院資訊處製作；財團法人民間司法改革基金會備份。
